CURRICULUM VITAE





I Gusti Made Andika Bramastra C.K

Alamat: Denpasar, Bali

Nomor Hp: +6282146973820

Email: bramastraandika@gmail.com

PROFILE

Sedang menempuh Pendidikan Sarjana, Semester 4 – Rekayasa Sistem Komputer - Institut Bisnis dan Teknologi Indonesia (INSTIKI). Saya memiliki semangat yang kuat untuk memperluas pengalaman dan mendalami pengetahuan bidang IT, dengan tujuan menjadi profesional unggul di bidang teknologi.

PENDIDIKAN

2019 – 2022 : SMA Dwijendra Denpasar.

2022 – Sekarang : S1 Rekayasa Sistem Komputer (masih berlangsung).

PENGALAMAN

2019 – 2021 : Organisasi SMA (OSIS), dan bertugas pada divisi IT &

Dokumentasi.

2022 – 2024 : Project IOT (Monitoring Suhu dan Kelembaban), Aktif Berorganisasi, *Freelance* (Desain & Sketsa), *Work From Home* (Data Analis & Rekap Data), *Web Programming* (Website Pribadi – sederhana), dan Barista.

KEMAMPUAN

SOFT SKILL

- Disiplin.
- Teliti.
- Komunikasi.
- Cepat Beradaptasi.
- Bertanggung-jawab.
- Mampu bekerja di bawah tekanan.
- Mampu bekerja dalam Tim.
- Pemecahan Masalah(Problem Solving).

HARD SKILL

- Analisis Data.
- Desain Grafis(Sketsa).
- Microsoft Office.
- Pemrograman Dasar(Java, Java Script, Python, C++, HTML).
- Jaringan Dasar(Networking).
- Konfigurasi Sistem Operasi Dasar(Windows & Linux).